【裁判字號】    97,訴,2843
【裁判日期】    970829
【裁判案由】    偽造文書等
【裁判全文】
臺灣板橋地方法院刑事判決              97年度訴字第2843號
公  訴  人  臺灣板橋地方法院檢察署檢察官
被      告  甲○○
上列被告因偽造文書等案件，經檢察官提起公訴（97年度偵緝字
第1382號），被告於本院準備程序進行中就被訴事實為有罪之陳
述，經本院合議庭裁定由受命法官獨任進行簡式審判程序，並判
決如下：
    主    文
甲○○竊盜，處有期徒刑貳月，如易科罰金，以新臺幣壹仟元折
算壹日；又行使偽造私文書，足以生損害於他人，處有期徒刑
月，如易科罰金，以新臺幣壹仟元折算壹日，如附表所示簽帳單
上偽造之「乙○○」署押貳枚沒收；應執行有期徒刑肆月，如易
科罰金，以新臺幣壹仟元折算壹日，如附表所示簽帳單上偽造之
「乙○○」署押貳枚沒收。
    事    實
一、甲○○前於民國96年12月間，居住在友人乙○○位於臺北縣
    泰山鄉○○路○ 段341 號3 樓住處，詎甲○○竟為下列犯行
    ：
(一)、基於意圖為自己不法所有之竊盜犯意，於96年12月25日凌晨
    4 時30分許，在上開住處內，趁乙○○熟睡之際，徒手竊取
    乙○○所有置放於褲袋內之車牌號碼M9V-806 號重型機車鑰
    匙，得手後旋持該鑰匙，啟動停放上址住處樓下附近之車牌
    號碼M9V-806 號重型機車電門鎖後，發動引擎而竊得該輛機
    車（機車置物箱內有數位相機1 台、手機1 支、現金約新臺
    幣〈下同〉8,000 元、健保卡1 張、汽機車行駕照共4 張、
    台北富邦銀行卡號：0000000000000000號信用卡1 張及永豐
    銀行樂透卡1106信用卡1 張等財物）駛離現場。
(二)、另復同時基於行使偽造私文書及意圖為自己不法所有之詐欺
    取財犯意，接續持前開所竊得機車置物箱內之乙○○所有台
    北富邦銀行及永豐銀行信用卡，於96年12月25日上午6 時12
    分許及隨後某時許，在臺北市萬華區「家樂福大賣場量販店
    」桂林店及位於臺北火車站附近之永富精品百貨行，各刷卡
    消費購買價值為1,566 元及1,050 元之商品，並在信用卡簽
    帳單存根聯之持卡人簽名欄內偽簽「乙○○」之署名，以偽
    造表明乃「乙○○」刷卡購物消費，且「乙○○」已收受該
    等信用卡特約商店所交付之消費標的，並同意依據信用卡使
    用約定，依照簽帳單金額付款予發卡銀行之意之簽帳單私文
    書後，持交上開量販店、精品百貨行店員而行使之，致使上
    開商店店員陷於錯誤，均誤認確為「乙○○」持卡消費，因
    而分別將財物交付甲○○，而足以生損害於「乙○○」、台
    北富邦銀行及永豐銀行、上開量販店與精品百貨行﹙詳細之
    刷卡時間、消費特約商店、消費金額、簽帳單上偽造署押之
    內容等，均詳如附表所示﹚。
二、案經乙○○訴由臺北縣政府警察局新莊分局報告臺灣板橋地
    方法院檢察署檢察官偵查後起訴。
    理    由
一、認定犯罪事實所憑之證據及理由：
    上揭犯罪事實，業據被告甲○○於本院審理中坦承不諱，並
    經證人即被害人乙○○於警詢及偵查中證述綦詳；此外，復
    有「家樂福大賣場量販店」桂林店之信用卡簽帳單存根聯、
    台北富邦銀行冒刷信用卡明細表（見97年度偵字第13144 號
    偵查卷第9 、13頁）、告訴人遭竊之永豐銀行信用卡於96年
    12月間之消費明細帳單（見97年度偵緝字第1382號偵查卷第
    24頁）等附卷可稽，足認被告前開自白應與事實相符，可以
    採信，本件事證明確，被告犯行堪以認定。
二、應適用之法律、科刑審酌事由及沒收物之處理：
(一)、按簽帳單係以文字為一定之意思表示，持信用卡刷卡消費時
    ，在簽帳單上簽署姓名，除表示已收受特約商店所交付之交
    易標的物或消費標的，並同意依據信用卡使用約定，依照簽
    帳單金額付款予發卡銀行之意，屬私文書之一種；查被告竊
    取乙○○所有重型機車之行為，係犯刑法第320 條第1 項之
    竊盜罪；而被告另先後2 次假冒「乙○○」名義，盜刷簽帳
    消費，並於簽帳單上偽簽持卡人「乙○○」署押後持交商店
    店員行使，使各該特約商店店員陷於錯誤，交付商品之行為
    ，均係犯刑法第339 條第1 項之詐欺取財罪、同法第216 條
    、第210 條之行使偽造私文書罪；被告在信用卡簽帳單上偽
    造「乙○○」署押，係偽造私文書之階段行為，其偽造私文
    書後復持以行使，偽造之低度行為為行使之高度行為所吸收
    ，均不另論罪；又被告所為先後各2 次之行使偽造私文書及
    詐欺取財犯行，均係於密切接近之時地實施，且各基於同一
    犯意，各行為之獨立性極為薄弱，依一般社會健全觀念，在
    時間差距上，難以強行分開，在刑法評價上，以視為數個舉
    動之接續施行，合為包括之一行為予以評價，較為合理，是
    均應分別論以接續犯之詐欺取財一罪、行使偽造私文書一罪
    ；又被告以一個詐欺行為，同時造成對真正持卡人、特約商
    店及發卡銀行財產法益之侵害，而觸犯數詐欺取財罪，及以
    一盜刷消費行為同時觸犯詐欺取財罪及行使偽造私文書罪，
    均為想像競合犯，依刑法第55條規定，均僅從一重處斷；至
    被告所犯上開竊盜罪、行使偽造私文書罪間，犯意各別，行
    為互殊，應予分論併罰。
(二)、茲審酌被告之素行、犯罪動機、目的、手段，兼衡被害人所
    受損失，暨被告犯後坦承犯行惟至今尚未與被害人達成和解
    等一切情狀，就其前開所犯各罪，分別量處如主文所示之刑
    ，並均諭知如易科罰金之折算標準，暨定其應執行之刑，並
    諭知如易科罰金之折算標準，以示儆懲。
(三)、如附表所示簽帳單上偽造之「乙○○」署押計2 枚，應依刑
    法第219 條規定宣告沒收。
據上論斷，應依刑事訴訟法第273 條之1 第1 項、第299 條第1
項前段，刑法第320 條第1 項、第216 條、第210 條、第339 條
第1 項、第41條第1 項、第2 項、第51條第5 款、第55條、第21
9 條，刑法施行法第1 條之1 第1 項、第2 項前段，判決如主文
。
本案經檢察官郭季青到庭執行職務。
中    華    民    國    97    年    8     月    29    日
                  刑事第十七庭  法  官  陳明偉
附表
┌──┬──────┬─────┬─────┬──────┬─────┐
│編號│  刷卡時間  │消費商店  │消費金額  │簽帳單上偽造│備      註│
│    │            │          │（新臺幣）│署押之內容  │          │
├──┼──────┼─────┼─────┼──────┼─────┤
│ 1  │96年12月25日│台北市萬華│1,566元   │偽造之「許盟│臺灣板橋地│
│    │上午6 時12分│區「家樂福│          │傑」簽名1 枚│方法院97年│
│    │            │大賣場量販│          │            │度偵字第13│
│    │            │店」桂林店│          │            │144 號偵查│
│    │            │          │          │            │卷第9頁   │
├──┼──────┼─────┼─────┼──────┼─────┤
│ 2  │96年12月25日│台北火車站│1,050元   │偽造之「許盟│          │
│    │上午6 時12分│附近之永富│          │傑」簽名1 枚│          │
│    │許後某時    │精品百貨行│          │            │          │
└──┴──────┴─────┴─────┴──────┴─────┘
以上正本證明與原本無異
如不服本判決應於送達後10日內向本院提出上訴狀
                                書記官  強梅芳
中    華    民    國    97    年    8     月    29    日
附錄本案論罪科刑法條全文：
刑法第210條：
偽造、變造私文書，足以生損害於公眾或他人者，處五年以下有
期徒刑。
刑法第216條
行使第二百十條至第二百十五條之文書者，依偽造、變造文書或
登載不實事項或使登載不實事項之規定處斷。
刑法第320條
意圖為自己或第三人不法之所有，而竊取他人之動產者，為竊盜
罪，處五年以下有期徒刑、拘役或五百元以下罰金。
意圖為自己或第三人不法之利益，而竊佔他人之不動產者，依前
項之規定處斷。
前二項之未遂犯罰之。
刑法第339條
意圖為自己或第三人不法之所有，以詐術使人將本人或第三人之
物交付者，處5 年以下有期徒刑、拘役或科或併科1 千元以下罰
金。


司法院資訊處製作；財團法人民間司法改革基金會備份。
